



Guerwan LESCROHART

Développeur/intégrateur Web

🕻 Détails

- 8 27 ans 14/05/1996
- 06 23 11 30 26
- 28 rue de Bollwiller, 67100 STRASBOURG
- glescrohart@gmail.com
- https://bit.ly/2Hv0ZVW

Contrat d'apprentissage - Rythme : 3 semaines en entreprise / 1 semaine en école Formation éligible à l'Aide Exceptionnelle de 6000€



COMPETENCES

HTML / CSS

JavaScript PHP

MySQL

React

Angular

Node.JS

Symfony

Laravel

Langues:

Français Anglais (niveau C1)

Permis B



Centres d'intérêts

Films de SF et de fantastique Jeux-vidéos

Pratique de jeux de rôles



Profil

Suite à mon expérience dans le domaine du bâtiment et de la modélisation d'éléments 3D, mon intérêt pour la programmation s'est fortement développé. Je souhaite aujourd'hui me reconvertir professionnellement dans ce secteur en tant que développeur Full-Stack.



Formation

Formation Développeur Intégrateur Web

3W Academy // 2023 - 2024

HTML, CSS, JS, PHP, SQL puis Full Stack Développeur, Spécialisation React ou Angular et Symfony ou Node JS

Licence Professionnelle : Économie de la construction et management de projet BIM CNAM, Besançon (25) // 2018 - 2019

DUT Génie-Civil et Développement Durable IUT, Reims (51) // 2015 - 2018



Expérience professionnelle

Développeur web et mobile

BIMCODE, Pamiers (09) // Juillet 2023

- Assistance Front sur un projet de site d'investissements
- Corrections d'erreurs en back sur le système de création et d'utilisation de compte
- Apprentissage de Laravel

Projeteur VRD

BEREST, Strasbourg (67) // 2020-2022

- Conception de plans de voirie, réseaux et lotissements
- Élaboration des différentes phases d'un dossier de consultation (AEP, PRO, EXE, ...)

Technicien BE, projets internationaux

Clestra Hauserman, Strasbourg (67) // 2019 - 2020

- Modélisation / Vérification / Comparatif de maquettes BIM
- · Créations de quantitatifs